# 请问非上市公司首次执行新会计准则，是否需要董事会决议，是否有相关条文规定。

提问人：qjr1124 时间：2011-11-28 14:07:28
主要是看章程,公司法规定之一有说董事会负责制定公司的基本管理制度,执行新准则可理解为公司基本的会计制度变化。章程约定的很重要。

回答人：chenyiwei
比较赞同这个原则，以公司章程约定的内部管理和决策权限为依据。鉴于会计制度的改变影响重大，一般至少应由董事会通过决议。